【裁判字號】    98,簡上,1083
【裁判日期】    981028
【裁判案由】    竊盜
【裁判全文】
臺灣高雄地方法院刑事判決            98年度簡上字第1083號
上  訴  人
即  被  告  甲○○
                    另案在臺灣高雄監獄執行
上列上訴人即被告因竊盜案件，不服本院高雄簡易庭中華民國98
年8 月27日98年度審簡字第4601號所為第一審判決（聲請簡易判
決處刑書案號：臺灣高雄地方法院檢察署97年度偵字第33961 號
），提起上訴，本院管轄之第二審合議庭判決如下：
      主  文
原判決撤銷。
甲○○犯竊盜罪，處有期徒刑肆月，如易科罰金，以新臺幣壹仟
元折算壹日。
    事  實
一、甲○○意圖為自己不法之所有，於民國97年2 月6 日凌晨零
    時許，在高雄市旗津區海岸公園內，乘乙○○所有之手提包
    放在沙灘上（內有手機1 支、皮夾1 個、健保卡及駕照各1
    張）之機會而竊取之，得手後，將手機攜往址設高雄市新興
    區○○○路209 號之「華偉通訊行」變賣現金新臺幣2,400
    元，嗣經警循線查獲。
二、案經乙○○訴由高雄市政府警察局新興分局移送高雄地方法
    院檢察署檢察官偵查後聲請簡易判決處刑。
    理  由
一、證據能力部分
    按被告以外之人於審判外之陳述，雖不符刑事訴訟法第159
    之1 至第159 條之4 之規定，而經當事人於審判程序同意作
    為證據，法院審酌該言詞陳述或書面陳述作成時之情況，認
    為適當者，亦得為證據。當事人、代理人或辯護人於法院調
    查證據時，知有第159 條第1 項不得為證據之情形，而未於
    言詞辯論終結前聲明異議者，視為有前項之同意。刑事訴訟
    法第159 之5 定有明文。查檢察官、被告於本院準備程序時
    ，對於本判決所引用之傳聞證據，均同意有證據能力（見本
    院98年度簡上字第1083號卷第29頁），本院審酌上開證據作
    成時之情狀，並無違法或不當等情形，且與本案相關之待證
    事實具有關聯性，認為以之作為本案之證據亦屬適當，爰依
    前揭規定，認均應有證據能力。
二、上開犯罪事實，業據被告甲○○於警詢、偵訊及本院審理時
    均坦承不諱，核與證人即告訴人乙○○於警詢時之證述相符
    ，並有手機讓渡切結書1 份在卷可稽。是本件事證明確，被
    告犯行洵堪認定，應依法論科。
三、核被告甲○○所為，係犯刑法第320 條第1 項之竊盜罪。原
    審認被告罪證明確，予以論罪科刑，固非無見。惟按受徒刑
    之執行完畢，或受一部之執行而赦免後，5 年以內故意再犯
    有期徒刑以上之刑之罪者，為累犯，為刑法第47條第1 項所
    明定。又裁判確定前犯數罪者，併合處罰之；數罪併罰，宣
    告多數有期徒刑者，於各刑中之最長期以上，各刑合併之刑
    期以下，定其刑期，刑法第50條、第51條第5 款定有明文。
    故刑法第47條第1 項所謂之「受徒刑之執行完畢」，就數罪
    併罰案件，係指所定之執行刑，執行完畢而言。如於定執行
    刑之前，因有一部犯罪先確定，形式上予以執行，仍應依刑
    法規定定其應執行之行，俟檢察官指揮執行「應執行刑」時
    ，再就形式上已執行部份予以折抵，不能謂先確定之罪已執
    行完畢（最高法院87年度台上字第4099號、97年度台非字第
    357 號判決意旨參照）。經查，本件被告前於95年至96年間
    因搶奪、毒品危害防制條例、竊盜及詐欺等案件，經本院分
    別以96年度訴字第2045號判決判處有期徒刑10月、95年度訴
    字第4568號判決判處有期徒刑6 月、95年度易字第2462號判
    決判處有期徒刑2 月、96年度簡上字第103 號判決判處有期
    徒刑3 月分別確定，嗣上開各罪因均符合中華民國九十六年
    罪犯減刑條例之減刑規定而經法院裁定減刑及合併定其應執
    行刑有期徒刑10月確定（下稱前案），其後入監執行，而於
    96 年11 月24日期滿出監，然被告復於前案確定前另犯竊盜
    罪，經本院以96年簡上字71號判決判處有期徒刑5 月減為2
    月15 日 確定（下稱後案），再與前案合併定其應執行刑為
    有期徒刑1 年15日確定等節，有臺灣高等法院被告前案紀錄
    表1 份在卷可稽（見本院98年度簡上字第1083號卷第31至39
    頁），揆諸前開說明，必迨上開應執行有期徒刑1 年15日全
    部執行完畢後，始能認為符合累犯之「受有期徒刑之執行完
    畢」之要件。從而，被告於本件所為自無法論以累犯，原審
    誤為累犯，尚有未恰，被告執此提起上訴，為有理由，自應
    由本院將原判決撤銷改判。爰審酌被告年輕力壯，竟有多次
    竊盜前科，有臺灣高等法院被告前案紀錄表在卷憑，猶不思
    悔悟，僅因一時貪念，再徒手為本件竊盜犯行，惡性非輕，
    惟念其犯後坦承犯行，態度尚佳，兼衡其犯罪之動機、目的
    、情節及犯罪所生損害等一切情狀，量處如主文所示之刑，
    並諭知易科罰金之折算標準，以資懲儆。
據上論斷，應依刑事訴訟法第455 條之1 第1 項、第3 項、第36
9 條第1 項前段、第364 條、第299 條第1 項前段，刑法第320
條第1 項、第41條第1 項前段，刑法施行法第1 條之1 ，判決如
主文。
本案經檢察官鄧藤墩到庭執行職務。
中    華    民    國    98    年    10    月    28    日
                  刑事第七庭  審判長法  官  陳  箐
                                    法  官  簡佩珺
                                    法  官  洪培睿
以上正本證明與原本無異。
不得上訴。
中    華    民    國    98    年    10    月    28    日
                                    書記官  秦富潔
附錄本件論罪法條全文：
刑法第320條第1項：
意圖為自己或第3人不法之所有，而竊取他人之動產者，為竊盜
罪，處5 年以下有期徒刑、拘役或500 元以下罰金。


司法院資訊處製作；財團法人民間司法改革基金會備份。
